臺灣板橋地方法院刑事判決　　　　　　　94年度交易字第85號
公　訴　人　臺灣板橋地方法院檢察署檢察官
被　　　告　乙○○
上列被告因過失傷害案件，經檢察官提起公訴（94年度偵字第14
38號），於準備程序進行中，被告就被訴之事實為有罪之陳述，
經告知被告簡式審判程序之旨，並聽取當事人之意見後，裁定進
行簡式審判程序，判決如下：
    主  文
乙○○因過失傷害人，處有期徒刑月，如易科罰金，以佰元
折算壹日。
    事  實
一、乙○○於民國93年4 月11日11時50分許，駕駛其於臺北縣汐
    止市某處所竊取之車牌號碼CN-7311 號自用小貨車（竊盜部
    分併由臺灣士林地方法院審理），沿宜蘭縣羅東鎮○○路東
    向往宜蘭縣五結鄉方向行駛，於行經倉前路大同地下道旁外
    側車道，乙○○欲自該外側車道切往內側大同地下道出口之
    車道之際，本應注意車輛變換車道時，應讓直行車輛先行，
    且應注意保持併行之安全間距，依當時之天候、路況，復無
    不能注意之情形，竟疏未注意，貿然自倉前路之外側車道向
    左切往內側車道，適岑群芳騎駛車號RC5-658 號輕型機車附
    載丙○○○，自大同地下道機車道駛出，突見乙○○所駕駛
    之自用小客車向左切至其車道，岑群芳見狀閃避不及而撞擊
    乙○○所駕自用小貨車之左前車門後倒地，岑群芳因此受有
    右上臂及右膝挫傷、右手挫傷、右膝擦傷之傷害；丙○○○
    則受有右踝骨骨折、胸部挫傷等傷害。嗣路人及乙○○均報
    警救護，乙○○則於警方到場處理時，自承前開肇事情事並
    接受裁判。
二、案經被害人岑群芳、丙○○○訴由宜蘭縣政府警察局羅東分
    局報告臺灣宜蘭地方法院檢察署檢察官呈請臺灣高等法院檢
    察署令轉臺灣板橋地方法院檢察署檢察官偵查起訴。
    理  由
一、按除被告所犯為死刑、無期徒刑、最輕本刑為三年以上有期
    徒刑之罪或高等法院管轄第一審案件者外，於第一次審判期
    日前之準備程序進行中，被告先就被訴事實為有罪之陳述時
    ，審判長得告知被告簡式審判程序之旨，並聽取當事人、代
    理人、辯護人及輔佐人之意見後，裁定進行簡式審判程序，
    刑事訴訟法第273 條之1 第1 項定有明文。經核本件被告乙
    ○○所犯係死刑、無期徒刑、最輕本刑為3 年以上有期徒刑
    以外之罪，其於準備程序中就被訴事實為有罪之陳述，經法
    官告知簡式審判程序之旨，並聽取公訴人、被告之意見後，
    本院爰依首揭規定，合議裁定由受命法官獨任進行簡式審判
    程序，合先敘明。
二、訊據被告坦承前開犯罪事實不諱，核與卷附道路交通事故現
    場圖、道路交通調查事故表、照片等所示相符，足認被告於
    前揭時、地駕車肇事一節明確。而按汽車在雙向四車道行駛
    變換車道時，應讓直行車先行，並注意安全距離，道路交通
    安全規則第98條第1 項第6 款定有明文。本件被告駕駛自用
    小貨車，行駛至宜蘭縣羅東鎮○○路大童意下道出口路段，
    其自外側車道欲切往內側車道時，本應注意讓直行車先行，
    並保持安全間距；且該處為地下道出口，被告自外側車道切
    入內側車道，更應注意後方有無直行來車，而當時天候、路
    況良好，並無不能注意之情事，被告疏於注意，逕變換車道
    行駛，致從地下道出口駛出之告訴人岑群芳見狀不及閃避，
    且所撞擊之處為被告所開自用小貨車之左前車門，足認被告
    未保持安全間距即切換車道之過失情節明確。又告訴人岑群
    芳因被告之過失行為，受有右上臂及右膝挫傷、右手挫傷、
    右膝擦傷之傷害；告訴人丙○○○則受有右踝骨骨折、胸部
    挫傷等傷害，有羅東博愛醫院診斷證明書2 紙在卷可稽，足
    證被告前開過失駕車肇事之行為，與告訴人等之傷害結果間
    ，具有相當因果關係。綜以上開論述，足認本件事證明確，
    被告犯行堪以認定，應依法論處。
三、核被告所為，係犯刑法第284 條第1 項前段之過失傷害罪。
    被告以一過失行為，同時致告訴人甲○○、丙○○○受傷，
    係以一行為犯相同罪名，為同種想像競合犯，應從一過失傷
    害罪處斷。又本件被告於肇事後即報警救護，並於員警到場
    時直承肇事，有自首情形調查表在卷為據（見警製偵查卷第
    30 頁）， 是被告自首其犯行並接受裁判，應依自首之例減
    輕其刑。本院審酌被告之前科素行，及其因一時疏失罹犯本
    罪之情狀，犯後坦承犯行不諱之態度，惟未與告訴人達成和
    解，及其犯罪手段、所生危害等一切情事，量處如主文所示
    之刑，並諭知如易科罰金之折算標準。
據上論斷，應依刑事訴訟法第273 條之1 第1 項、第299 條第1
項前段，刑法第284 條第1 項前段、第62條前段、第41條第1 項
前段，罰金罰鍰提高標準條例第1 條前段、第2 條，判決如主文
。
本案經檢察官徐名駒到庭執行職務。
中　　華　　民　　國　　94　　年　　7 　　月　　15　　日
                    交通法庭    法  官  林漢強
上列正本證明與原本無異。
如不服本判決，應於判決送達後10日內，向本院提出上訴狀。
                                書記官  黃大千
中　　華　　民　　國　　94　　年　　7 　　月　　15　　日
附錄本件論罪科刑所用法條全文
刑法第284條
因過失傷害人者，處六月以下有期徒刑、拘役或五百元以下罰金
，致重傷者，處一年以下有期徒刑、拘役或五百元以下罰金。
從事業務之人，因業務上之過失傷害人者，處一年以下有期徒刑
、拘役或一千元以下罰金，致重傷者，處三年以下有期徒刑、拘
役或二千元以下罰金。
